<?xml version='1.0' encoding='utf-8'?>
<verb default="foréignigh" disambig="">
  <verbalNoun default="foréigniú" />
  <verbalAdjective default="foréignithe" />
  <tenseForm default="foréignigh" tense="Past" dependency="Indep" person="Base" />
  <tenseForm default="foréigníomar" tense="Past" dependency="Indep" person="Pl1" />
  <tenseForm default="foréigníodar" tense="Past" dependency="Indep" person="Pl3" />
  <tenseForm default="foréigníodh" tense="Past" dependency="Indep" person="Auto" />
  <tenseForm default="foréignigh" tense="Past" dependency="Dep" person="Base" />
  <tenseForm default="foréigníomar" tense="Past" dependency="Dep" person="Pl1" />
  <tenseForm default="foréigníodar" tense="Past" dependency="Dep" person="Pl3" />
  <tenseForm default="foréigníodh" tense="Past" dependency="Dep" person="Auto" />
  <tenseForm default="foréigníodh" tense="PastCont" dependency="Indep" person="Base" />
  <tenseForm default="foréignínn" tense="PastCont" dependency="Indep" person="Sg1" />
  <tenseForm default="foréigníteá" tense="PastCont" dependency="Indep" person="Sg2" />
  <tenseForm default="foréignímis" tense="PastCont" dependency="Indep" person="Pl1" />
  <tenseForm default="foréignídís" tense="PastCont" dependency="Indep" person="Pl3" />
  <tenseForm default="foréignítí" tense="PastCont" dependency="Indep" person="Auto" />
  <tenseForm default="foréigníodh" tense="PastCont" dependency="Dep" person="Base" />
  <tenseForm default="foréignínn" tense="PastCont" dependency="Dep" person="Sg1" />
  <tenseForm default="foréigníteá" tense="PastCont" dependency="Dep" person="Sg2" />
  <tenseForm default="foréignímis" tense="PastCont" dependency="Dep" person="Pl1" />
  <tenseForm default="foréignídís" tense="PastCont" dependency="Dep" person="Pl3" />
  <tenseForm default="foréignítí" tense="PastCont" dependency="Dep" person="Auto" />
  <tenseForm default="foréigníonn" tense="PresCont" dependency="Indep" person="Base" />
  <tenseForm default="foréigním" tense="PresCont" dependency="Indep" person="Sg1" />
  <tenseForm default="foréignímid" tense="PresCont" dependency="Indep" person="Pl1" />
  <tenseForm default="foréignítear" tense="PresCont" dependency="Indep" person="Auto" />
  <tenseForm default="foréigníonn" tense="PresCont" dependency="Dep" person="Base" />
  <tenseForm default="foréigním" tense="PresCont" dependency="Dep" person="Sg1" />
  <tenseForm default="foréignímid" tense="PresCont" dependency="Dep" person="Pl1" />
  <tenseForm default="foréignítear" tense="PresCont" dependency="Dep" person="Auto" />
  <tenseForm default="foréigneoidh" tense="Fut" dependency="Indep" person="Base" />
  <tenseForm default="foréigneoimid" tense="Fut" dependency="Indep" person="Pl1" />
  <tenseForm default="foréigneofar" tense="Fut" dependency="Indep" person="Auto" />
  <tenseForm default="foréigneoidh" tense="Fut" dependency="Dep" person="Base" />
  <tenseForm default="foréigneoimid" tense="Fut" dependency="Dep" person="Pl1" />
  <tenseForm default="foréigneofar" tense="Fut" dependency="Dep" person="Auto" />
  <tenseForm default="foréigneodh" tense="Cond" dependency="Indep" person="Base" />
  <tenseForm default="foréigneoinn" tense="Cond" dependency="Indep" person="Sg1" />
  <tenseForm default="foréigneofá" tense="Cond" dependency="Indep" person="Sg2" />
  <tenseForm default="foréigneoimis" tense="Cond" dependency="Indep" person="Pl1" />
  <tenseForm default="foréigneoidís" tense="Cond" dependency="Indep" person="Pl3" />
  <tenseForm default="foréigneofaí" tense="Cond" dependency="Indep" person="Auto" />
  <tenseForm default="foréigneodh" tense="Cond" dependency="Dep" person="Base" />
  <tenseForm default="foréigneoinn" tense="Cond" dependency="Dep" person="Sg1" />
  <tenseForm default="foréigneofá" tense="Cond" dependency="Dep" person="Sg2" />
  <tenseForm default="foréigneoimis" tense="Cond" dependency="Dep" person="Pl1" />
  <tenseForm default="foréigneoidís" tense="Cond" dependency="Dep" person="Pl3" />
  <tenseForm default="foréigneofaí" tense="Cond" dependency="Dep" person="Auto" />
  <moodForm default="foréigníodh" mood="Imper" person="Base" />
  <moodForm default="foréigním" mood="Imper" person="Sg1" />
  <moodForm default="foréignigh" mood="Imper" person="Sg2" />
  <moodForm default="foréignímis" mood="Imper" person="Pl1" />
  <moodForm default="foréignígí" mood="Imper" person="Pl2" />
  <moodForm default="foréignídís" mood="Imper" person="Pl3" />
  <moodForm default="foréignítear" mood="Imper" person="Auto" />
  <moodForm default="foréigní" mood="Subj" person="Base" />
  <moodForm default="foréignímid" mood="Subj" person="Pl1" />
  <moodForm default="foréignítear" mood="Subj" person="Auto" />
</verb>
